【裁判字號】    94,訴,1989
【裁判日期】    950120
【裁判案由】    毒品危害防制條例
【裁判全文】
臺灣板橋地方法院刑事判決              94年度訴字第1989號
公  訴  人  臺灣板橋地方法院檢察署檢察官
被      告  甲○○
上列被告因毒品危害防制條例案件，經檢察官提起公訴（94年度
毒偵字第4227號、4228號）， 被告於本院準備程序進行中就被
訴事實為有罪之陳述，經本院合議庭裁定由受命法官獨任進行簡
式審判程序，並判決如下：
    主  文
甲○○連續施用第一級毒品，累犯，處有期徒刑捌月。
扣案如附表所述之第一級毒品海洛因貳包均沒收銷毀。
    事  實
一、甲○○曾犯有盜匪罪與竊盜罪等前科，所犯前揭竊盜罪經本
    院於93年2 月9 日以93年簡字第381 號判處有期徒刑3 月，
    如易科罰金以3 佰元折算1 日，而於93年3 月25日判決確定
    ，嗣於93年8 月24日執行完畢（隨後於94年間又犯竊盜罪，
    經本院於94年4 月27日以94年簡字第1744號判處有期徒刑4
    月，如易科罰金以3 佰元折算1 日，而於94年5 月30日判決
    確定；嗣經通緝到案後，於94年9 月15日發監執行，而於95
    年1 月14日執行完畢）；其於90年間因施用毒品案件，經臺
    灣士林地方法院裁定送觀察、勒戒後，認無繼續施用毒品之
    傾向，由臺灣士林地方法院檢察署檢察官於民國90年5 月29
    日以90年度毒偵字第341 號為不起訴處分確定。詎其猶不知
    悔改，又基於施用第1 級毒品海洛因之概括犯意，自民國94
    年2 月10日左右起至94年5 月17日下午4 時許止，分別在其
    臺北縣三峽鎮○○路106 巷33弄3 號3 樓住處或臺北縣蘆洲
    市工作之工地等處，將第1 級毒品海洛因加水混合稀釋，再
    以注射針筒注射之方式注射於其其左手血管或右手血管之方
    式，注射施用第1 級毒品海洛因，平均每3 、4 天或7 天左
    右，注射施用第1 級毒品海洛因1 次，以上開方式連續注射
    施用第1 級毒品海洛因多次。
二、嗣甲○○於94年5 月11日10時40分許在臺北縣三峽鎮○○路
    271 號前因形跡可疑，經警攔截盤查查獲，並經警扣得其所
    有供施用之第1 級毒品海洛因1 包（淨重0 點03公克，空包
    裝重0 點17公克；起訴書載為淨重0.02公克）；嗣經警移送
    臺灣板橋地方法院檢察署檢察官偵查後，經檢察官諭知甲○
    ○限制住居處分；詎甲○○仍承前開施用第1 級毒品海洛因
    之同一概括犯意，連續以上開注射施用第1 級毒品海洛因之
    方式與注射施用毒品之時間，連續注射施用第1 級毒品海洛
    因至94年5 月17日下午4 時許止；迨至94年5 月18日19時許
    ，在臺北縣三峽鎮○○路72號3 樓之麥當勞速食店男廁內經
    警查獲，並經警扣得其所有供施用之第1 級毒品海洛因1 包
    （淨重0.06公克，空包裝重0 點2 公克；起訴書載為毛重0
    點27公克）。
三、案經臺北縣政府警察局三峽分局報請臺灣板橋地方法院檢察
    署檢察官偵查起訴。
    理  由
一、上揭事實，業據被告甲○○於本院調查與審理時供承不諱，
    （本院卷第23頁、第27頁至第32頁）；又被告於事實欄第二
    段所述時地經警2 次查獲後分別採尿檢驗結果，均有鴉片類
    嗎啡陽性反應，此各有台灣檢驗科技股份有限公司濫用藥物
    尿液檢驗報告2 紙各在卷足憑（94年度核退偵字第684 號偵
    查卷第4 頁；94年度核退偵字第729 號偵查卷第2 頁）；再
    被告於上開事實欄第二段所述時地經警查獲前開白色粉末各
    1 包（共2 包），經送檢驗結果，確實各含有第1 級毒品海
    洛因成分，淨重分別為0 點03公克（空包裝重0 點17點公克
    ）；淨重0.06公克（空包裝重0 點2 公克）各等情，此有法
    務部調查局鑑定通知書各1 紙在卷可證（94年度核退偵字第
    684 號偵查卷第33頁；94年度核退偵字第729 號偵查卷第36
    頁）。本件事證明確，被告連續施用第1 級毒品海洛因犯行
    均應堪認定。
二、查海洛因係屬於毒品危害防制條例第2 條第2 項第1 款所列
    之第1 級毒品；核被告甲○○所為，係犯毒品危害防制條例
    第10條第1 項施用第1 級毒品罪。被告先後多次施用第1級
    毒品海洛因之行為，均時間緊接，犯罪構成要件相同，顯係
    基於概括犯意為之，應依連續犯規定論以一罪，並加重其刑
    ；又公訴人雖僅就被告於事實欄第二段所述被告甲○○於94
    年5 月11日10時40分許與94年5 月18日19時許2次為警查獲
    施用第1 級毒品海洛因部分起訴，惟上開如事實欄第一段所
    述被告甲○○自94年2 月10日左右起至94年5 月17日下午4
    時許止等其餘漏未起訴連續施用第1 級毒品海洛因部分，已
    據被告於本院審理時供明在卷；上揭其餘漏未起訴連續施用
    第1 級毒品海洛因部分，因與前開已起訴連續施用第1 級毒
    品海洛因判決有罪部分，有連續犯裁判上一罪之關係，為起
    訴效力所及，基於審判不可分之關係，本院自得併予審判，
    併予敘明。查被告有如事實欄第一段所載之犯罪執行前科，
    此有臺灣高等法院被告全國前案紀錄表1 紙在卷足憑；其於
    受有期徒刑之執行完畢後，5 年內再犯本件有期徒刑之罪，
    應依刑法第47條累犯之規定加重其刑。爰審酌被告有事實欄
    第一段所述之犯罪前科，且其於90年間因施用毒品案件，經
    臺灣士林地方法院裁定送觀察、勒戒後，認無繼續施用毒品
    之傾向，由臺灣士林地方法院檢察署檢察官於民國90年5 月
    29日以90年度毒偵字第341 號為不起訴處分確定，有被告全
    國前案紀錄表1 紙在卷可稽；與被告本案施用第1 級毒品海
    洛因之期間達3 個月，將第1 級毒品海洛因加水混合稀釋，
    再以注射針筒注射之方式注射於其其左手血管或右手血管之
    方式；平均每3 、4 天或7 天左右，注射施用第1 級毒品海
    洛因1 次；注射施用第1 級毒品海洛因易引起社會治安犯罪
    之不良附帶結果；惟被告於犯罪後已坦承犯行，態度良好等
    一切情狀，量處如主文第1 項所示之刑，以示懲儆。
三、沒收銷燬部分：上開如事實欄第2 段（如附表）所示，經警
    查扣被告甲○○所有供施用第1 級毒品海洛因1 包（淨重0
    點03公克，空包裝重0 點17公克；起訴書載為淨重0.02公克
    ）與第1級 毒品海洛因1 包（淨重0.06公克，空包裝重0 點
    2 公克；起訴書載為毛重0 點27公克），均應依毒品危害防
    制條例第18條第1 項前段規定，宣告沒收銷燬。
據上論斷，應依刑事訴訟法第299 條第1 項前段、第273 條之1
第1 項、毒品危害防制條第10條第1 項、第18條第1 項前段；刑
法第11條前段、第56條、第47條，判決如主文。
本案經檢察官蔡元仕到庭執行職務。
中    華    民    國    95    年    1    月    20    日
             刑事第五庭    法  官  陳坤地
上列正本證明與原本無異。
如不服本判決，應於判決送達後10日內向本院提出上訴狀。
                           書記官  李淑秋
中    華    民    國    95    年    1     月    23    日
附錄本案論罪科刑法條全文
毒品危害防制條例第10條：
施用第一級毒品者，處6月以上5年以下有期徒刑。
施用第二級毒品者，處3年以下有期徒刑。
附表：
1、
第一級毒品海洛因壹包（淨重零點零參公克；空包裝重零點壹柒
公克）。
2、
第一級毒品海洛因壹包（淨重零點零陸公克；空包裝重零點貳公
克）。


司法院資訊處製作；財團法人民間司法改革基金會備份。
